臺灣高等法院刑事判決　　　　　　　　95年度上訴字第2489號
上　訴　人　臺灣宜蘭地方法院檢察署檢察官
上　訴　人
即　被　告　丁○○
指定辯護人　吳文升律師
被　　　告　戊○○
　　　　　　　　　　現於臺灣宜蘭監獄
指定辯護人　謝世瑩律師
上列上訴人因毒品危害防制條例案件，不服臺灣宜蘭地方法院九
十四年度訴字第一九○號，中華民國九十五年六月六日第一審判
決（起訴案號：臺灣宜蘭地方法院檢察署九十四年度偵字第一○
三○號），提起上訴，本院判決如下：
    主  文
原判決撤銷。
戊○○共同連續販賣第一級毒品，累犯，處有期徒刑拾年肆月，
褫奪公權伍年，販賣第一級毒品所得之新臺幣拾萬玖仟元沒收，
如全部或一部不能沒收時，以其財產抵償之，扣案如附表九編號
一、二所示之物，均沒收銷燬之；扣案如附表九編號三、四所示
之物，均沒收。
丁○○共同連續販賣第二級毒品，處有期徒刑肆年，褫奪公權貳
年，販賣第二級毒品所得之新臺幣貳萬柒仟元沒收，如全部或一
部不能沒收時，以其財產抵償之；扣案如附表十編號二所示之物
，沒收銷燬之；扣案如附表十編號三、四所示之物，均沒收。
    犯罪事實
一、戊○○明知海洛因及安非他命係毒品，不得非法販賣，竟意
    圖營利，並單獨或基於與丁○○、己○○（按業因販賣毒品
    經判處有期徒刑十八年確定）二人共同販賣海洛因及安非他
    命之概括犯意聯絡，先由己○○於不詳時間、地點，向不詳
    姓名之人販入第一級毒品海洛因及第二級毒品安非他命，再
    連續於附表一至附表八所示之時間、地點，以附表一至附表
    八所示之金額及方法，販賣如附表一至附表八所示之毒品予
    癸○○、辛○○、乙○○、庚○○、丙○○、壬○○、藍文
    宏、甲○○等人多次。
二、丁○○亦明知安非他命係毒品，不得非法販賣，竟意圖營利
    ，並基於與戊○○、己○○二人共同販賣安非他命之概括犯
    意聯絡，先由己○○於不詳時間、地點，向不詳姓名之人販
    入第二級毒品安非他命，再連續於附表八所示之時間、地點
    ，以附表八所示之金額及方法，販賣如附表八所示之毒品予
    甲○○約九次。
三、嗣經警於九十四年四月三日下午六時四十九分許，在宜蘭縣
    頭城火車站查獲戊○○，並扣得其所有如附表九編號一所示
    之物；復經警於九十四年四月四日凌晨二時三十分許，在戊○○位於宜蘭縣壯圍鄉○○路二十七巷一號扣得其所有如附
    表九編號二至七號所示之物；又經警於九十四年四月三日晚
    間十時三十五分許，在宜蘭縣羅東鎮○○街十八號二樓之三
    拘提丁○○到案，並扣得如附表十所示之物品。
    理  由
甲、程序部分：
  壹、按判決書應分別記載裁判之主文與理由；有罪之判決書並
      應記載「犯罪事實」，且得與理由合併記載，為九十三年
      六月二十三日修正之刑事訴訟法第三百零八條所明定，參
      諸其立法理由為：刑事有罪判決所應記載之事實應係賦予
      法律評價而經取捨並「符合犯罪構成要件」之具體社會事
      實，爰參考日本刑事訴訟法第三百三十五條第一項之立法
      例，將原條文後段所定「並應記載事實」修正為「並應記
      載犯罪事實」，以臻明確。
      按關於非屬犯罪構成要件之犯罪細節，並不屬於有罪判決
      書必要記載之事項，自亦非判決理由所應敘述之範圍（最
      高法院九十四年台上字第六三三八號判決參照）；次按，
      有罪判決書應記載之「犯罪事實」，應係指符合犯罪構成
      要件之具體社會事實，如被告犯罪之時間、地點、手段以
      及其他該當於犯罪構成要件而足資認定既判力範圍之具體
      社會事實；至於構成要件以外之其他適用法律事實，例如
      ：刑罰之加重或減輕事由，可無須在「犯罪事實」欄中記
      載，僅於理由內依刑事訴訟法第三百十條第四款記載其理
      由即足（最高法院九十四年台非第一五二號判決參照），
      合先敘明。
  貳、證據能力認定（參見乙、壹所列證據清單）：
    一、本件證據一、證據二被告之供述，被告及其辯護人並未
        主張無證據能力；另證據三至證據二十四除警訊筆錄及
        證據九外，分別符合刑事訴訟法第一百五十九條之一、
        第一百五十九條之四之傳聞法則之例外規定，而均得作
        為本件之證據。
    二、次按被告以外之人於審判外之陳述，雖不符前四條之規
        定，而經當事人於審判程序同意作為證據，法院審酌該
        言詞陳述或書面陳述作成時之情況，認為適當者，亦得
        為證據；又當事人、代理人或辯護人於法院調查證據時
        ，知有第一百五十九條第一項不得為證據之情形，而未
        於言詞辯論終結前聲明異議者，視為有前項之同意，刑
        事訴訟法第一百五十九條之五第一項、第二項分別定有
        明文。
        查證據三證人於警詢時之陳述，雖屬被告以外之人於審
        判外之言詞陳述，惟被告及其辯護人未於本院言詞辯論
        終結前就相關證據無證據能力，聲明異議，依上開規定
        ，即視為同意於審判程序作為證據，復經本院審酌陳述
        作成時之情況，認為適當，而認得作為本件之證據。
    三、證據二十五被告及其辯護人並未於本院言詞辯論終結前
        表示無證據能力，復查其取得過程無何明顯瑕疵，而應
        可作為本件之證據。
    四、被告丁○○辯護人就證據九即被告丁○○與證人甲○○
        監聽譯文，以係檢察官核發監聽票之前所為之監聽，該
        部分難謂合法，且卷內亦無依通訊保障及監察法第十五
        條規定於監察通訊結束後通知受監察人之記載，主張依
        法其因而受監聽所得之錄音及譯文均不具證據能力等語
        。惟查：
    （一）按對於違背法律規定所取得之證據可否容許，在英國
          係由法官裁量決定證據能力之有無，如經法官衡量結
          果認為程序公正所受損害大於證據價值時，一般均否
          定其證據能力；在日本及德國大抵亦採取個案權衡之
          原則（參見朱石炎著，刑事訴訟法第一四四頁）。
    （二）次按除法律另有規定外，實施刑事訴訟程序之公務員
          因違背法定程序取得之證據，其有無證據能力之認定
          ，應審酌人權保障及公共利益之均衡維護，刑事訴訟
          法第一百五十八條之四定有明文，考其立法理由謂：
          刑事訴訟重在發見實體真實，使刑法得以正確適用，
          形成公正之裁判，是以認定事實、蒐集證據即成為刑
          事裁判最基本課題之一。當前證據法則之發展，係朝
          基本人權保障與社會安全保障兩個理念相調和之方向
          進行，期能保障個人基本人權，又能兼顧真實之發見
          ，而達社會安全之維護。因此，探討違背法定程序取
          得之證據，是否具有證據能力，自亦不能悖離此一方
          向。另供述證據與非供述證據之性質不同，一般認為
          供述證據之採取過程如果違法，即係侵害了個人自由
          意思，故而應嚴格禁止，而蒐集非供述證據之過程如
          果違背法定程序，則因證物之型態並未改變，尚不生
          不可信之問題。
          一般而言，違背法定程序取得證據之情形，常因個案
          之型態、情節、方法而有差異，法官於個案權衡時，
          允宜斟酌１違背法定程序之情節；２違背法定程序時
          之主觀意圖；３侵害犯罪嫌疑人或被告權益之種類及
          輕重；４犯罪所生之危險或實害；５禁止使用證據對
          於預防將來違法取得證據之效果；６偵審人員如依法
          定程序有無發現該證據之必然性；７證據取得之違法
          對被告訴訟上防禦不利益之程度等各種情形，以為認
          定證據能力有無之標準。
    （三）查本件被告丁○○與證人甲○○間之通訊監察譯文（
          參見偵查卷第一一二頁至第一一六頁），日期分別係
          九十四年二月二十四日、同月二十七日、同年三月十
          三日、同年月十七日及同年月十八日，公訴人雖未提
          出對證人甲○○所有電話號碼0000000000
          及000000000之通訊監察書，惟就被告陳英
          蘭使用之電話號碼0000000000及被告二人
          共同使用之電話號碼0000000000號則分別
          有提出，依通訊保障及監察法第五條偵查中由檢察官
          核發之通訊監察書，期間自九十四年二月二十二日上
          午八時至九十四年三月二十一日下午五時止（參見原
          審卷一第二三五頁、第二三七頁及第二三八頁），辯
          護人質疑被告丁○○與甲○○監聽譯文，係檢察官核
          發監聽票之前所為之監聽，尚有誤會。
          依修正前通訊保障及監察法第十五條（按中華民國九
          十六年七月十一日總統華總一義字第09600088081
          號令修正公布第五至七、十一、十二、十四至十七、
          三十二、三十四條條文，並自公布後五個月施行）規
          定，執行機關於監察通訊結束時，應即請通訊監察書
          核發人許可後，通知受監察人；但有妨害監察目的之
          虞或不能通知者，經通訊監察書核發人許可後，不在
          此限；前項但書不通知之原因消滅後，應即補行通知
          。查本件於監察通訊結束後雖未立即專文通知受監察
          人，惟於被告丁○○經警查獲後，於檢警訊問時則有
          分別告知通訊監察所得不利於被告之相關內容，而予
          被告答辯之機會，本院審酌其違背法定程序取得證據
          之程序並不嚴重；違背法定程序時之主觀意圖亦非重
          大惡意；侵害被告權益並不大；惟被告丁○○犯罪所
          生之危險或實害則較重大；禁止使用證據對於預防將
          來違法取得證據之效果有限；偵審人員如依法定程序
          仍有發現該證據之必然性；證據取得之違法對被告訴
          訟上防禦不利益之程度不大等各種情形，綜合以觀，
          而認為上開證據仍具證據能力。
乙、認定犯罪構成要件事實所憑之證據及其認定之理由：
  壹、證據清單：
      證據一：被告丁○○供述（警詢、偵訊、原審、本院）。
      證據二：被告戊○○供述（警詢、偵訊、原審、本院）。
      證據三：證人己○○、甲○○、辛○○、乙○○、庚○○
              、癸○○、丙○○、壬○○、、藍文宏、李漢傑
              等證述（警詢、偵訊、原審）。
      證據四：己○○九十四年四月四日搜索扣押筆錄（警卷第
              四十九頁至五十一頁）。
      證據五：戊○○九十四年四月四日搜索扣押筆錄（警卷第
              六十頁至六十二頁）。
      證據六：丁○○九十四年四月四日搜索扣押筆錄（警卷第
              六十五頁至六十七頁）。
      證據八：張凱維監察譯文（同上卷第一○四、一○五頁，
              按應係證人癸○○之監察譯文，另見偵查卷第二
              ００頁）。
      證據九：甲○○監察譯文（同上卷第一一二頁至一一六頁
              ）。
      證據十：辛○○監察譯文（同上卷第一三○頁）。
      證據十一：乙○○監察譯文（同上卷第一五二頁至一五四
                頁）。
      證據十二：庚○○監察譯文（同上卷第一七七頁）。
      證據十三：丙○○監察譯文（同上卷第二○六頁至二○九
                頁）。
      證據十四：壬○○監察譯文（同上卷第二二一頁）。
      證據十五：藍文宏監察譯文（同上卷第四一四頁）。
      證據十六：己○○監察譯文（偵卷一二九號第二六○頁至
                二六九頁）。
      證據十七：戊○○監察譯文（同上卷第二七○頁至二七四
                頁）。
      證據十八：綽號「小詩」（按即被告丁○○）監察譯文（
                同上卷第二七五頁至二七九頁）。
      證據十九：庚○○、丙○○、壬○○尿液送驗編號及姓名
                對照表、慈濟大學濫用藥物檢驗中心檢驗總表
                （原審卷一第一六○頁至一六二頁）。
      證據二十：員山榮民醫院九十五年二月三日員醫醫字第○
                九五○○○○二六○號函（原審卷一第一六九
                頁至一七七頁背面）。
      證據二十一：甲○○九十四年四月四日偵訊光碟譯文（原
      證據二十二：法務部調查局九十四年六月三日調科壹字第
      證據二十三：憲兵司令部刑事鑑驗中心九十五年三月十六
      證據二十四：宜蘭地檢署通訊監察書（原審卷一第二三三
      證據二十五：扣案如附表九及附表十之物品。
  貳、認定之理由：
    一、被告戊○○部分：
    （一）訊據被告戊○○坦承公訴人起訴之全部事實（參見本
          院卷第一二五頁反面、第一六二頁反面）。
    （二）此外復有證人癸○○於偵查中證述綦詳（見偵查卷第
          二○○至二○二頁），並有證人癸○○向被告戊○○
          購買毒品之通訊監察譯文在卷可稽（見偵查卷第一○
          四至一○五頁；按證人癸○○自承其使用該0000
          000000電話，偵查卷第二００頁）；證人諶俊
          強於偵查中及原審審理時證述（見偵查卷第一三九至
          一四○頁、原審卷二第六十四至六十八頁）；證人林
          勝慶於偵查中證述綦詳（見偵查卷第一六九至一七○
          頁），及有證人乙○○向被告戊○○與己○○購買毒
          品之通訊監察譯文在卷可稽（見偵查卷第一五二至一
          五三頁）；證人丙○○於偵查中所為證述（見偵查卷
          第二一五至二一八頁），並有證人丙○○向被告程國
          慶與己○○購買毒品之通訊監察譯文在卷可考（見偵
          查卷第二○六至二○八頁）；證人壬○○於偵查中及
          原審審理時證述綦詳（見偵查卷第二二九頁、原審卷
          一第一三三至一三六頁），並有證人壬○○向被告程
          國慶購買毒品之通訊監察譯文在卷可稽（見偵查卷第
          二二一頁）；證人藍文宏於檢察官九十四年四月十三
          日偵查中之證詞（見偵查卷第四二八、四二九頁），
          證人藍文宏與己○○之通聯紀錄（見偵查卷第四一四
          頁）；證人甲○○於偵查中所為證述（見偵查卷第一
          二二至第一二六頁），及有通訊監察譯文（見偵查卷
          第一一二頁至第一一六頁）在卷可證。
    （三）此外復有附表九編號一至四所列證物扣案足資佐證，
          被告前開自白與上開其餘證據互核無訛，堪信該自白
          與事實相符，此部分事證明確，被告戊○○犯行，均
          洵堪認定。
    二、被告丁○○部分：
    （一）訊據被告丁○○矢口否認上揭犯行，其辯護人為其辯
          稱：己○○與丁○○係同居關係，於九十二年間知悉
          丁○○懷有身孕，始禁止其吸食毒品，丁○○即委由
          甲○○幫忙，由甲○○出面購買毒品，再由丁○○與
          甲○○分配吸食，丁○○僅係透過甲○○合資共同買
          受毒品，丁○○亦無從中賺取差價或獲利；另證人江
          阿真前後所述矛盾不一，不得作為不利於被告丁○○
          之依據。
    （二）查依證人甲○○於檢察官訊問時具結證稱：我的綽號
          叫「麗華」，0000000000、000000
          000號電話是我在使用，曾以上開電話撥打000
          0000000購買安非他命；是跟照片上的丁○○
          ，她叫「小詩」交易，如果找不到她，我就會找照片
          上之己○○，我們叫他「大頭」；我大概是過年的時
          候開始向她買安非他命，第一次向她買三千元，我先
          交錢給小詩，小詩是拿到蘇澳鎮○○路新悅汽車旅館
          外交給我；最後一次是九十四年四月一日買的，我買
          三千元，是我到宜蘭市拿毒品，毒品是小詩交給我，
          錢也是交給小詩；這段期間一週買一次，幾次我不記
          得，固定一次買三千元，東西幾乎都是小詩拿給我的
          ，我也交錢給小詩；小詩曾將毒品交給戊○○，請他
          拿過來到新悅汽車旅館外面，我記得戊○○交毒品給
          我一、二次。
          於九十四年二月二十四日凌晨三時四十八分四十三秒
          與小詩之電話聯絡中所提「妳那邊方便嗎？」是表示
          我要向小詩拿安非他命，我問她東西拿回來沒有；
          於九十四年二月二十七日十二時三十八分四十三秒與
          小詩之通話中，提到之「我要的五是多少？」是指要
          向被告丁○○購買五千元之安非他命看數量是否會比
          較多；
          於九十四年二月二十七日十四時六分二十五秒與被告
          丁○○之通話內容，係我要向小詩拿安非他命，並且
          請她叫人送給我；
          於九十四年三月十三日十七時二十五分五十八秒與被
          告戊○○之通話內容，是因為小詩去住院，我與國慶
          聊小詩的事，我要向小詩拿東西，所以問國慶要怎麼
          辦，電話內所提到「我的這一種」是指安非他命；
          於九十四年三月十七日零時三十九分五十秒與小詩之
          通話中，提到之「不然先拿一點二就好了」是指要向
          小詩購買一千、二千元之安非他命；
          於九十四年三月十七日二十一時五十七分五十九秒與
          被告丁○○之通話中，提到之「兩種都要」是指要向
          小詩購買不同批之安非他命，「硬梆梆的不要」是指
          要向小詩拿品質較好的安非他命；
          於九十四年三月十八日七時四十五分三十五秒（偵查
          筆錄誤植為二十一時五十七分五十九秒）與小詩之通
          話中，提到之「他要你過來我家」，其中之「他」是
          指「大頭」，小詩是叫我自己過去宜蘭市拿安非他命
          ，在該通電話講到一半時，「大頭」（按即另案被告
          己○○）接手與我講話，而「大頭」在通話中提到之
          「妳過來我直接去處理，在我這邊見面」，其中之「
          處理」是指處理安非他命之意等語綦詳（參見偵查卷
          第一二二頁至第一二六頁），核與檢警對證人甲○○
          上開二電話號碼所做之監聽譯文（參見偵查卷第一一
          二頁至第一一六頁）所載相符，應堪採信。
    （三）而被告丁○○確於九十四年三月九日至同年三月十四
          日至行政院國軍退除役官兵輔導委員會員山榮民醫院
          精神科住院治療及戒毒，於同年月十四日出院，於住
          院期間無法隨意外出且限制會客，醫院並針對被告陳
          英蘭實施加強安全管制，此有該院九十五年二月三日
          員醫醫字第○九五○○○○二六○號函在卷可稽，應
          堪採信。則前開證人甲○○證稱：於九十四年三月十
          三日十七時二十五分五十八秒與被告戊○○之通話內
          容，是因為小詩去住院，我與國慶聊小詩的事，我要
          向小詩拿東西，所以問國慶要怎麼辦，電話內所提到
          「我的這一種」是指安非他命等語，即與被告丁○○
          上開住院之事實相符合。
          另同案被告戊○○為警查獲時所扣得之ＳＩＭ卡中確
          有電話號碼0000000000號，此為其於檢察
          官訊問時所自承（參見偵查卷第六十三頁），而此電
          話即為前開九十四年三月十三日十七時二十五分五十
          八秒證人甲○○與戊○○通話時所使用之電話號碼，
          亦與其後被告丁○○與證人甲○○於九十四年三月十
          七日二十一時五十七分五十九秒所使用之電話號碼相
          同（參見偵查卷第一一四頁），顯見被告丁○○與程
          國慶曾使用相同之電話對外聯繫有關販賣之事宜。
          復參酌前開被告戊○○、丁○○與證人甲○○間監聽
          譯文內容，亦均係在談論毒品買賣相關情形；於九十
          四年三月十八日七時四十五分三十五秒證人甲○○與
          被告丁○○之通話中，丁○○要求證人甲○○自己過
          來宜蘭市拿取安非他命，而在該通電話未結束前，另
          案被告己○○旋即接手與證人甲○○講話，要求證人
          甲○○過來由其親自處理安非他命買賣情事等，亦據
          證人甲○○指證明確，且與監聽譯文內容相符（參見
          偵查卷第一一六頁）；暨前開證人甲○○於檢察官訊
          問時具結證稱：小詩曾將毒品交給戊○○，請他拿過
          來到新悅汽車旅館外面，我記得戊○○交毒品給我一
          、二次等語，已如前所述；及另案被告己○○因與本
          件被告丁○○共同意圖營利，於上開犯罪事實所載時
          、地連續販賣安非他命予甲○○多次，業經本院判決
          有期徒刑八年確定在案（按另販賣第一級毒品判處有
          期徒刑十二年，定應執行刑為有期徒刑十八年），此
          亦有本院九十五年度上更 (一）字第八六五號判決可
          稽等情綜合以觀，被告丁○○、戊○○及另案被告程
          鳳翔就販賣安非他命予證人甲○○部分，應有犯意之
          聯絡及行為之分擔無訛。
    （四）辯護人雖辯稱：己○○與丁○○係同居關係，於九十
          二年間知悉丁○○懷有身孕，始禁止其吸食毒品，陳
          英蘭即委由甲○○幫忙，由甲○○出面購買毒品，再
          由丁○○與甲○○分配吸食，丁○○僅係透過甲○○
          合資共同買受毒品，丁○○亦無從中賺取差價或獲利
          等語。
          惟遍查被告丁○○及證人甲○○前開多次通話監聽譯
          文內容，均無二人如何合資向另案被告己○○購買毒
          品，或出資比例或購得毒品後如何分配之對話，所辯
          已有可議之處；再者，被告丁○○自為警查獲後之警
          詢、檢察官訊問暨原審審理期間均未為上開之抗辯；
          證人甲○○於檢察官訊問時具結證述就此部分亦支字
          未提，嗣於原審出庭作證時方陳述：「我跟小玲（按
          指被告丁○○）都有在用毒品，因大頭不讓小玲施用
          ，就以我的名義向大頭講說要買三千元的毒品，事實
          上是我們二人一個人買一千五百元」等語（原審二卷
          第二十頁），就被告丁○○之綽號亦附和丁○○所辯
          ，改稱「小玲」而非「小詩」，明顯係迴護被告陳英
          蘭之詞，並不足以令人置信。
          辯護人另以證人甲○○前後所述矛盾不一，不得作為
          不利於被告丁○○之依據等語，惟證人甲○○於檢察
          官訊問時具結所證述之內容，有前開相關證據足堪佐
          證，反之，其於原審所為之證詞並無其他證據可供佐
          證，相較之下，應以其於檢察官訊問時具結證述之情
          節較為可採，辯護人上開推論顯然無據，被告前開所
          辯，無非事後諉卸之詞，不足採信。
          至被告丁○○及其辯護人聲請傳喚證人己○○到庭作
          證部分，因本件有關被告丁○○所犯販賣第二級毒品
          之罪，已事證明確；另所欲證明之證人己○○曾阻止
          或禁止被告丁○○施用毒品之事實，復與本件犯罪事
          實之認定並無重大關聯性，本院認無再提訊之必要，
          併此敘明。
    （五）此外復有附表十編號二至四扣案足資佐證，本件事證
          明確，被告丁○○犯行，洵堪認定。
丙、適用法律：
  壹、新舊法比較：
    一、按行為後法律有變更者，適用行為時之法律。但行為後
        之法律有利於行為人者，適用最有利於行為人之法律，
        刑法第二條第一項定有明文。
        本件被告犯罪行為完成時間係在九十四年四月一日，依
        中華民國刑法施行法第十條之一，中華民國九十四年一
        月七日修正公布之刑法，自九十五年七月一日施行，而
        有依上開規定比較新舊法之必要。
  　二、被告行為後，刑法第五十六條連續犯之規定，業於九十
        四年二月二日修正公布刪除，定於九十五年七月一日施
        行，則被告之犯行，因行為後新法業已刪除連續犯之規
        定，此刪除雖非犯罪構成要件之變更，但顯已影響行為
        人刑罰之法律效果，自屬法律有變更，依新法第二條第
        一項規定，比較新、舊法結果，仍應適用較有利於被告
        之修正前刑法論以連續犯（最高法院九十五年第八次刑
        事庭會議決議參照）。
    三、修正前刑法中華民國刑法第六十四條第二項規定：死刑
        減輕者，為無期徒刑，或十五年以上十二年以上有期徒
        刑；同法第六十五條第二項規定：無期徒刑減輕者，為
        七年以上有期徒刑。修正後刑法中華民國刑法第六十四
        條第二項規定：死刑減輕者，為無期徒刑；同法第六十
        五條第二項規定：無期徒刑減輕者，為二十年以下十五
        年以上有期徒刑。依新法第二條第一項規定，比較新、
        舊法結果，應適用較有利於被告之修正前刑法上開條文
        論處。
    四、按比較新舊法時應就「罪刑」有關之共犯、未遂犯、想
        像競合犯、牽連犯、連續犯、結合犯、以及累犯加重、
        自首減輕暨其他法定加減原因（如身分加減）與加減例
        等一切情形，綜其全部罪刑之結果而為比較（參見最高
        法院前揭決議）。
        本件前開新舊法比較之結果，均應適用修正前之法律論
        處，爰勿庸再為綜合比較。
  貳、勿庸為新舊法比較部分：
    一、刑法第五十五條於九十四年二月二日修正公布，九十五
        年七月一日施行，就想像競合犯，新法第五十五條增訂
        但書係科刑之限制，為法理之明文化，非屬法律之變更
        ，毋庸為新舊法之比較，而應依一般法律適用原則，適
        用裁判時法（參見最高法院九十五年第八次及第二十一
        次刑事庭會議決議）。
    二、修正前刑法第四十七條關於累犯之規定為：受有期徒刑
        之執行完畢，或受無期徒刑或有期徒刑一部之執行而赦
        免後，五年以內再犯有期徒刑以上之罪者，為累犯，加
        重本刑至二分之一。修正後同條第一項則規定：受徒刑
        之執行完畢，或一部之執行而赦免後，五年以內故意再
        犯有期徒刑以上之罪者，為累犯，加重本刑至二分之一
        。惟本件為故意犯，新舊法規定均相同，毋庸為新舊法
        之比較，而依一般法律適用原則，適用裁判時法。
    三、修正前刑法第五十九條係規定：犯罪之情狀可憫恕者，
        得酌量減輕其刑；修正後刑法第五十九條係規定：犯罪
        之情狀顯可憫恕，認科以最低度刑仍嫌過重者，得酌量
        減輕其刑，為法院就酌減審認標準見解之明文化，非屬
        法律之變更，應依一般法律適用原則，適用裁判時法。
        （最高法院九十五年第二十一次刑事庭會議參照）
    四、修正前刑法第三十七條第二項規定：宣告六月以上有期
        徒刑，依犯罪之性質認為有褫奪公權之必要者，宣告一
        年以上十年以下褫奪公權；修正後刑法第三十七條第二
        項規定：宣告一年以上有期徒刑，依犯罪之性質認為有
        褫奪公權之必要者，宣告一年以上十年以下褫奪公權。
        惟因從刑附屬於主刑，除法律有特別規定者外，依主刑
        所適用之法律，而不單獨為新舊法之比較（參見最高法
        院九十五年第八次刑事庭會議）
  參、論罪：
    一、核被告戊○○所為，係犯毒品危害防制條例第四條第一
        項、第二項之販賣第一級及第二級毒品罪。被告丁○○
        所為，係犯毒品危害防制條例第四條第二項販賣第二級
        毒品罪。
    二、吸收關係：渠等持有第一級毒品海洛因及第二級毒品安
        非他命低度行為，為販賣之高度行為所吸收，均不另論
        罪。
    三、共同正犯：被告戊○○與另案被告己○○間，就附表二
        、三、五、七所示犯行；被告丁○○、戊○○與另案被
        告己○○間，就附表八所示犯行，分別具有犯意之聯絡
        ，行為之分擔，依刑法第二十八條之規定均為共同正犯
        。
    四、連續犯：被告戊○○先後多次販賣海洛因、安非他命之
        犯行；被告丁○○先後多次販賣安非他命之犯行，均時
        間緊接，犯罪構成要件相同，顯係基於概括犯意反覆為
        之，為連續犯，應依修正前刑法第五十六條以一罪論。
    五、想像競合犯：被告戊○○於附表二所示時、地，先後販
        賣第一級毒品海洛因、第二級毒品安非他命，惟其中至
        少有五次係以一行為同時觸犯販賣第一級毒品海洛因及
        第二級毒品安非他命之罪名（參見原審卷二第六十八頁
        ），為想像競合犯，就前開所犯連續販賣第一級毒品及
        第二級毒品罪，應依刑法第五十五條從一重之連續販賣
        第一級毒品罪處斷。
丁、科刑審酌：
  壹、主刑部分：
    一、法定加重原因：
      １、連續犯：被告二人均為連續犯，應依修正前刑法第五
          十六條以一罪論，並依法加重其刑，惟被告戊○○販
          賣第一級毒品罪法定本刑為死刑、無期徒刑部分，依
          法均不予加重。
      ２、累犯：查被告戊○○曾因妨害自由案件，經臺灣宜蘭
          地方法院以九十一年度少訴字第四號判處有期徒刑三
          月確定，復因違反毒品危害防制條例案件，經同院以
          九十一年度易字第二七六號判處有期徒刑四月確定，
          上揭二確定判決經更定執行刑，應執行有期徒刑七月
          確定，並於民國九十二年十一月四日執行完畢，此有
          臺灣宜蘭地方法院檢察署刑案資料查註紀錄表及臺灣
          高等法院被告全國前案紀錄表在卷可稽，其於五年以
          內再犯本件有期徒刑以上刑之罪，為累犯，依刑法第
          四十七之規定應加重其刑。惟其販賣第一級毒品罪法
          定本刑為死刑、無期徒刑部分，依法均不予加重。
    二、法定減輕原因：
      １、刑法第五十九條：按犯罪之情狀顯可憫恕，認科以最
          低度刑仍嫌過重者，得酌量減輕其刑，刑法第五十九
          條定有明文。考其立法理由：科刑時原即應依第五十
          七條規定審酌一切情狀，尤應注意該條各款所列事項
          ，以為量刑標準，本條所謂「犯罪之情狀可憫恕」，
          自係指裁判者審酌第五十七條各款所列事項以及其他
          一切與犯罪有關之情狀之結果，認其犯罪足堪憫恕者
          而言，即必於審酌一切之犯罪情狀，在客觀上顯然足
          以引起一般同情，認為縱予宣告法定最低刑度猶嫌過
          重者，始有其適用（參見最高法院三十八年臺上字第
          十六號、四十五年臺上字第一一六五號、五十一年臺
          上字第八九九號判例)。
          查本件被告戊○○與前開共犯前後販賣第一級毒品及
          第二級毒品，合計僅得十萬九千元（附表一部分所得
          三千元；附表二部分所得一萬四千元及二萬元；附表
          三部分二千元；附表四部分二千元；附表五部分三萬
          五千元；附表六部分因證人壬○○尚未給付，故無所
          得；附表七部分為四千元及二千；附表八部分二萬七
          千元）；被告丁○○前後販賣第二級毒品，計僅得二
          萬七千元，渠等犯罪所得均不多；且主謀及獲利者應
          係另案共犯己○○（按業經判處有期徒刑十八年確定
          在案），被告二人並未真正獲取上開利益；暨被告程
          國慶七十一年十月十日出生，犯罪時年僅二十二歲，
          且自白犯罪等犯罪情節，衡情若就被告戊○○處以該
          罪之法定最低刑之無期徒刑；就被告丁○○處以該罪
          之法定最低刑之有期徒刑七年，與渠等前開犯罪情節
          相較，實屬情輕法重，本院審酌再三，認被告二人犯
          罪足堪憫恕，在客觀上顯然足以引起一般同情，認為
          縱予宣告法定最低刑度猶嫌過重，而均予以適用刑法
          第五十九條酌量減輕其刑。
      ２、告被告丁○○部分並依刑法第七十一條第一項先予加
          重後再予減輕其刑。
戊、原判決撤銷之理由：
  壹、原審對被告論罪科刑之判決，固非無見。惟查：
    一、被告戊○○確犯有附表七、附表八之犯罪事實，已如前
        所述，原審認為被告戊○○就上開部分並未犯罪，尚有
        未洽。
    二、被告戊○○販賣所得金額合計為十萬九千元，原審認僅
        七萬六千元，亦與本院認定之結果不同。
    三、被告丁○○就附表八之犯罪事實與被告戊○○、另案共
        犯己○○為共同正犯關係，原審於犯罪事實欄內並敘明
        ，且僅認定被告丁○○與另案被告己○○就此部分成立
        共同正犯，亦有未合。
    四、另附表八所示之犯罪時間，九十四年農歷大年初一係九
        十四年二月九日，原審誤為九十四年一月二十九日，同
        有未洽。
    五、附表十編號一扣案之海洛因，與被告丁○○本件犯行無
        涉，原審誤併諭知沒收銷燬；附表十編號三、四為被告
        丁○○所有供犯罪所用之物，原審漏未諭知沒收，均有
        未洽。
    六、本件被告犯罪行為完成時間係在九十四年四月一日，依
        中華民國刑法施行法第十條之一，中華民國九十四年一
        月七日修正公布之刑法，自九十五年七月一日施行，而
        有依上開規定比較新舊法之必要，原審判決時未及比較
        新舊法，亦有不當。
  貳、本件上訴人即檢察官就被告戊○○部分提起訴上訴為有理
      由；被告丁○○否認犯罪而提起上訴，固無理由，然原判
      決既有上揭不當之處，自均應由本院予以撤銷改判。
  參、爰審酌被告之犯罪動機、目的係為牟取不法利益；犯罪時
      未受到任何刺激；犯罪手段平和；被告戊○○無業，家庭
      經濟狀況小康、被告丁○○目前工作為接待員，家庭經濟
      狀況勉持，二人生活狀況尚可；犯罪行為人戊○○前有妨
      害自由罪、侵占、違反槍砲彈藥刀械管制條例各一次、違
      反毒品危害防制條例三次等前科紀錄、丁○○前有違反肅
      清煙毒條例一次前科紀錄，二人品行並不良好；犯罪行為
      人戊○○學歷為國中肄業、丁○○則為高中肄業，智識程
      度均不高；渠等違反義務之程度較重；犯罪所產生危險或
      損害較重；犯罪後被告戊○○坦承犯行態度良好、丁○○
      則不知悔改，猶飾詞否認犯罪，態度不佳等一切情狀，各
      量處如主文所示之刑。
  肆、褫奪公權：本院依被告二人其犯罪之性質認為有褫奪公權
      之必要，並依刑法第三十七條第二項予各宣告褫奪公權各
      如主文所示。
  伍、被告戊○○連續販賣第一、二級毒品合計所得之財物共計
      十萬九千元；被告丁○○連續販賣第二級毒品合計所得之
      財物為二萬七千元，均應依毒品危害防制條例第十九條第
      一項之規定諭知沒收，如全部或一部不能沒收時，以其財
      產抵償之。
  陸、扣案如附表九編號一、二及附表十編號二所示之物品，經
      送憲兵司令部刑事鑑識中心鑑定結果，均有第二級毒品甲
      基安非他命成份，有該鑑識中心九十五年三月十六日（九
      五）安鑑字第○○四一三號鑑驗通知書一紙附卷可參（見
      本院卷一第二○九頁），應依毒品危害防制條例第十八條
      第一項前段之規定，不問屬於犯人與否，均諭知沒收銷燬
      之。
      扣案如附表九編號三、四所示之物，均係被告戊○○所有
      供犯罪所用之物，業據被告戊○○供承在卷；附表十編號
      三、四所示之物，為被告丁○○所有（參見警局偵查卷第
      三十五頁），亦供犯罪所用之物，均應依毒品危害防制條
      例第十九條第一項規定諭知沒收。
  柒、扣案如附表十編號一所示之物品，經送法務部調查局鑑定
      結果均含第一級毒品海洛成份，有該局九十四年六月三日
      調科壹字第三○○○○一二八四號鑑定通知書一紙在卷可
      稽（見本院卷一第二○六頁）；附表九編號五至七之物及
      附表十編號五至七之物品，均無證據證明與本案犯罪有關
      ，爰均不諭知沒收，併予敘明。
據上論斷，應依刑事訴訟法第三百六十九條第一項前段、第三百
六十四條、第二百九十九條第一項前段；毒品危害防制條例第四
條第一項、第二項、第十八條第一項前段、第十九條第一項；刑
法第十一條前段、第二條第一項前段、第二十八條、第五十五條
、第四十七條、第五十九條、第三十七條第二項、修正前刑法第
五十六條、第六十四條第二項，判決如主文。
本案經檢察官呂丁旺到庭執行職務。
中　　華　　民　　國　　96　　年　　 8　　月　　16　  日
　　　　　　　　　刑事第十八庭  審判長法　官　溫耀源
　　　　　　　　　　　　　　　　　    法　官  段景榕
　　　　　　　 　 　　　　　　　　　　法　官  陳健順
以上正本證明與原本無異。
如不服本判決，應於收受送達後十日內向本院提出上訴書狀，其
未敘述上訴之理由者並得於提起上訴後十日內向本院補提理由書
（均須按他造當事人之人數附繕本）。
　　　　　　　　　　　　　　　　　　　書記官　陳菊珍
中　　華　　民　　國　　96　　年　　8 　　月　　20　　日
附錄論罪法條：
毒品危害防制條例第四條第一項、第二項。
製造、運輸、販賣第一級毒品者，處死刑或無期徒刑；處無期徒
刑者，得併科新臺幣 1 千萬元以下罰金。
製造、運輸、販賣第二級毒品者，處無期徒刑或 7 年以上有期徒
刑，得併科新臺幣 7 百萬元以下罰金。
附表一：被告戊○○販賣毒品安非他命給證人癸○○之部分
　┌──┬──┬──────┬──────┬────┬─────────┐
　│交易│次數│交易地點　　│交易物品　　│金額　　│備註　　　　　　　│
　│時間│　　│　　　　　　│　　　　　　│　　　　│　　　　　　　　　│
　├──┼──┼──────┼──────┼────┼─────────┤
　│九十│三次│被告戊○○位│第二級毒品安│每次各一│（一）癸○○使用○│
　│四年│　　│於宜蘭縣壯圍│非他命。　　│千元。　│000000000│
　│二月│　　│鄉○○路二十│　　　　　　│共三千元│號行動電話與被告程│
　│間某│　　│七巷一號住處│　　　　　　│。      │國慶所使用○九二七│
　│日起│　　│。          │　　　　　　│　      │六一五三三五號行動│
　│至九│　　│　          │　　　　　　│　　　　│電話聯絡。　　　　│
　│十四│　　│　          │　　　　　　│　　　　│（二）與證人癸○○│
　│年三│　　│　　　　　　│　　　　　　│　　　　│交易者均為被告程國│
　│月底│　　│　　　　　　│　　　　　　│　　　　│慶。　　　　　　　│
　│止  │　　│　　　　　　│　　　　　　│　　　　│                  │
  │    │    │            │            │　　　　│                  │
　└──┴──┴──────┴──────┴────┴─────────┘
附表二：被告戊○○與己○○販賣毒品給證人辛○○之部分：
　┌──┬──┬──────┬──────┬────┬─────────┐
　│交易│次數│交易地點　　│交易物品　　│金額　　│備註　　　　　　　│
　│時間│　　│　　　　　　│　　　　　　│　　　　│　　　　　　　　　│
　├──┼──┼──────┼──────┼────┼─────────┤
　│九十│七次│宜蘭縣宜蘭市│第一級毒品　│每次各二│（一）辛○○使用○│
　│三年│　  │某路段及其他│海洛因　　　│千元。　│00000000號│
　│年初│　　│不詳地點　　│　　　　　　│共一萬四│行動電話與己○○聯│
　│某日│　　│　　　　　　│　　　　　　│千元。  │絡後，約在宜蘭市某│
　│起至│　　│　　　　　　│　　　　　　│　　　　│路段或其他不詳地點│
　│九十│　　│　　　　　　│　　　　　　│　　　　│交易毒品。        │
　│三年│　　│　　　　　　│　　　　　　│　　　　│（二）與證人辛○○│
　│年底│　　│　　　　　　│　　　　　　│　　　　│交易者為己○○或被│
　│某日│　　│　　　　　　│　　　　　　│　　　　│告戊○○。        │
  │止  │    │            │            │　　　　│（三）證人辛○○有│
　│　  ├──┼──────┼──────┼────┤五次係同時購買海洛│
　│　　│十次│同上　　　　│第二級毒品安│同上　　│因及安非他命。　  │
　│    │　　│　　　　　　│非他命　　　│共二萬元│　                │
　└──┴──┴──────┴──────┴────┴─────────┘
附表三：被告戊○○與己○○販賣毒品給證人乙○○之部分：
　┌──┬──┬──────┬──────┬────┬─────────┐
　│交易│次數│交易地點　　│交易物品　　│金額　　│備註　　　　　　　│
　│時間│　　│　　　　　　│　　　　　　│　　　　│　　　　　　　　　│
　├──┼──┼──────┼──────┼────┼─────────┤
　│九十│二次│宜蘭縣壯圍鄉│第二級毒品安│每次各一│（一）乙○○使用○│
　│四年│　　│立圖書館前柱│非他命。　　│千元。　│000000000│
　│二月│　　│子下面、宜蘭│　　　　　　│共二千元│號行動電話與被告程│
　│間某│　　│縣壯圍鄉民代│　　　　　　│。　　　│國慶所使用○九二七│
　│日、│　　│表會前　　　│　　　　　　│　　　　│六一五三三五號行動│
　│九十│　　│　          │　　　　　　│　　　　│電話聯絡。　　    │
　│四年│　　│　　　　　　│　　　　　　│　　　　│（二）第一次與證人│
　│三月│　　│　　　　　　│　　　　　　│　　　　│乙○○在壯圍鄉立圖│
　│十八│　　│　　　　　　│　　　　　　│　　　　│書館前交易毒品者，│
　│日  │　　│　　　　　　│　　　　　　│　　　　│為被告戊○○；第二│
　│　  │　　│　　　　　　│　　　　　　│　　　　│次與證人乙○○在壯│
　│　　│　　│　　　　　　│　　　　　　│　　　　│圍鄉民代表會前交易│
　│　　│　　│　　　　　　│　　　　　　│　　　　│毒品者，係被告程國│
　│　　│　　│　　　　　　│　　　　　　│　　　　│慶與己○○，由被告│
　│　　│　　│　　　　　　│　　　　　　│　　　　│戊○○開車載己○○│
　│　　│　　│　　　　　　│　　　　　　│　　　　│前來交易地點，要證│
　│　　│　　│　　　　　　│　　　　　　│　　　　│人乙○○上車後，在│
  │　　│    │　　　　　　│            │　　　　│車內，被告戊○○即│
  │　　│    │            │            │        │自駕駛座旁中央扶手│
  │    │    │            │            │        │取出毒品交付證人林│
  │    │    │            │            │        │勝慶，證人乙○○則│
  │    │    │            │            │        │當場交付現金一千元│
　└──┴──┴──────┴──────┴────┴─────────┘
附表四：被告戊○○販賣毒品給證人庚○○之部分
　┌──┬──┬──────┬──────┬────┬─────────┐
　│交易│次數│交易地點　　│交易物品　　│金額　　│備註　　　　　　　│
　│時間│　　│　　　　　　│　　　　　　│　　　　│　　　　　　　　　│
　├──┼──┼──────┼──────┼────┼─────────┤
　│九十│一次│宜蘭縣頭城鎮│第一級毒品海│二千元。│（一）庚○○使用○│
　│四年│　　│運動公園　　│洛因　　　　│　　　  │000000000│
　│三月│　　│　　　　　　│　　　　　　│　　　　│號行動電話與被告程│
　│間　│　　│　　　　　　│　　　　　　│　　　　│國慶所使用○九二七│
　│　　│　　│　　　　　　│　　　　　　│　　　　│六一五三三五號行動│
　│　　│　　│　　　　　　│　　　　　　│　　　　│電話聯絡。　　　　│
　│　　│　　│　　　　　　│　　　　　　│　　　　│（二）與證人庚○○│
　│　　│　　│　　　　　　│　　　　　　│　　　　│交易者為被告戊○○│
　│　　│　　│　　　　　　│　　　　　　│　　　　│。　　            │
　└──┴──┴──────┴──────┴────┴─────────┘
附表五：被告戊○○與己○○販賣毒品給證人丙○○之部分：
　┌──┬──┬──────┬──────┬────┬─────────┐
　│交易│次數│交易地點　　│交易物品　　│金額　　│備註　　　　　　　│
　│時間│　　│　　　　　　│　　　　　　│　　　　│　　　　　　　　　│
　├──┼──┼──────┼──────┼────┼─────────┤
　│九十│十次│宜蘭縣羅東鎮│第一級毒品海│每次三千│（一）證人丙○○使│
　│四年│　　│公園路四十號│洛因　　　　│五百元。│用00000000│
　│農曆│　　│、宜蘭縣羅東│　　　　　　│共三萬五│六二號行動電話與程│
　│年後│　　│聖母醫院門口│　　　　　　│千元。　│鳳翔所使用○九五八│
　│至九│　　│、宜蘭市宜蘭│　　　　　　│　　　　│四五八三七七號行動│
　│十四│　　│醫院停車場　│　　　　　　│　　　　│電話及被告戊○○所│
　│年三│　　│　　　　　　│　　　　　　│　　　　│使用0000000│
　│月間│　　│　　　　　　│　　　　　　│　　　　│三三五號行動電話聯│
　│　　│　　│　　　　　　│　　　　　　│　　　　│絡。              │
　│　　│　　│　　　　　　│　　　　　　│　　　　│（二）與證人丙○○│
　│　　│　　│　　　　　　│　　　　　　│　　　　│交易者為被告戊○○│
  │    │    │            │            │        │與己○○。        │
　└──┴──┴──────┴──────┴────┴─────────┘
附表六：被告戊○○販賣毒品給證人壬○○部分：
　┌──┬──┬──────┬──────┬────┬─────────┐
　│交易│次數│交易地點　　│交易物品　　│金額　　│備註　　　　　　　│
　│時間│　　│　　　　　　│　　　　　　│　　　　│　　　　　　　　　│
　├──┼──┼──────┼──────┼────┼─────────┤
　│九十│一次│被告戊○○位│第二級毒品安│一千元　│（一）證人壬○○使│
　│四年│　　│於宜蘭縣壯圍│非他命。　　│　　　　│用00000000│
　│三月│　　│鄉住處　　　│　　　　　　│　　　　│二五號行動電話與被│
　│九日│　　│　　　　　　│　　　　　　│　　　　│告戊○○所使用○九│
　│　　│　　│　　　　　　│　　　　　　│　　　　│00000000號│
　│　　│　　│　　　　　　│　　　　　　│　　　　│行動電話聯絡。    │
　│　　│　　│　　　　　　│　　　　　　│　　　　│（二）與證人壬○○│
　│　　│　　│　　　　　　│　　　　　　│　　　　│交易者為被告戊○○│
  │    │    │            │            │        │。                │
  │    │    │            │            │        │（三）證人壬○○購│
  │    │    │            │            │        │買毒品之一千元，尚│
  │    │    │            │            │        │未付給被告戊○○。│
　└──┴──┴──────┴──────┴────┴─────────┘
附表七：被告戊○○與己○○販賣毒品證人藍文宏之部分：
　┌──┬──┬──────┬──────┬────┬─────────┐
　│交易│次數│交易地點　　│交易物品　　│金額　　│備註　　　　　　　│
　│時間│　　│　　　　　　│　　　　　　│　　　　│　　　　　　　　　│
　├──┼──┼──────┼──────┼────┼─────────┤
　│九十│三次│宜蘭縣冬山鄉│第一級毒品　│每次一千│（一）藍文宏使用○│
　│四年│　　│九份大賣場、│海洛因　　　│元或二千│000000000│
　│一月│　　│宜蘭縣羅東鎮│　　　　　　│元      │號行動電話與同案被│
　│間  │　　│台灣大哥大經│　　　　　　│以最有利│告己○○所使用○九│
　│　  │　　│銷商附近、宜│　　　　　　│於被告計│00000000號│
　│　　│　　│蘭縣宜蘭市慈│　　　　　　│算，一次│行動電話聯絡。　　│
　│　　│　　│安路段　　　│　　　　　　│二千元，│（二）與證人藍文宏│
　│　　│　　│　　　　　　│　　　　　　│二次一千│交易者同案被告程鳳│
　│　　│　　│　　　　　　│　　　　　　│元，共四│翔、被告戊○○。  │
  │    │    │            │            │千元。　│                  │
　│　　├──┼──────┼──────┼────┤                  │
　│　　│一次│宜蘭縣宜蘭市│第二級毒品安│二千元　│　　              │
　│　　│　　│慈安路段　　│非他命　　　│　　　　│（三）證人藍文宏與│
　│　　│　　│　　　　　　│　　　　　　│　　　　│「阿醜」交易時，係│
　│　　│　　│　　　　　　│　　　　　　│　　　　│同時購買海洛因及安│
　│　　│　　│　　　　　　│　　　　　　│　　　　│非他命。　　　　　│
　│　　│　　│　　　　　　│　　　　　　│　　　　│（四）見上開卷宗第│
　│　　│　　│　　　　　　│　　　　　　│　　　　│四一四頁（通訊監察│
　│　　│　　│　　　　　　│　　　　　　│　　　　│譯文）、第四二八頁│
　│　　│　　│　　　　　　│　　　　　　│　　　　│至第四二九頁（筆錄│
　│　　│　　│　　　　　　│　　　　　　│　　　　│）。　　　　　　　│
　└──┴──┴──────┴──────┴────┴─────────┘
附表八：被告陳英鳳、戊○○與己○○販賣毒品給證人甲○○之
　　　　部分：
　┌──┬──┬──────┬──────┬────┬─────────┐
　│交易│次數│交易地點　　│交易物品　　│金額　　│備註　　　　　　　│
　│時間│　　│　　　　　　│　　　　　　│　　　　│　　　　　　　　　│
　├──┼──┼──────┼──────┼────┼─────────┤
　│九十│每週│宜蘭縣蘇澳鎮│第二級毒品安│每次三千│（一）甲○○使用○│
　│四年│一次│蘇東北路新悅│非他命。　　│元。　  │000000000│
　│農曆│　  │汽車旅館外、│　　　　　　│共二萬七│號行動電話、（○三│
　│年起│　　│宜蘭縣宜蘭市│　　　　　　│千元。　│）0000000市│
　│（九│　　│某處　　　　│　　　　　　│　　　　│內電話與被告丁○○│
　│十四│　　│　　　　　　│　　　　　　│　　　　│所使用○九三一二○│
　│年二│　　│　　　　　　│　　　　　　│　　　　│八三七九號行動電話│
　│月九│　　│　　　　　　│　　　　　　│　　　　│及被告二人所使用○│
　│日大│　　│　　　　　　│　　　　　　│　　　　│九00000000│
　│年初│　　│　　　　　　│　　　　　　│　　　　│號行動電話聯絡洽商│
　│一）│　　│　　　　　　│　　　　　　│　　　　│購毒之事，同案被告│
　│至九│　　│　　　　　　│　　　　　　│　　　　│己○○曾於九十四年│
　│十四│　　│　　　　　　│　　　　　　│　　　　│三月十八日接手被告│
　│年四│　　│　　　　　　│　　　　　　│　　　　│丁○○電話與證人江│
　│月一│　　│　　　　　　│　　　　　　│　　　　│阿真直接商討安非他│
　│日止│　　│　　　　　　│　　　　　　│　　　　│命交易之事。      │
　│（以│　　│　　　　　　│　　　　　　│　　　　│（二）與證人甲○○│
　│最有│　　│　　　　　　│　　　　　　│　　　　│交易者為被告二人及│
　│利於│　　│　　　　　　│　　　　　　│　　　　│己○○，其中一至二│
　│被告│　　│　　　　　　│　　　　　　│　　　　│次由被告戊○○在新│
　│計算│　　│　　　　　　│　　　　　　│　　　　│悅汽車旅館外交付毒│
　│約九│　　│　　　　　　│　　　　　　│　　　　│品予證人甲○○。  │
　│次）│　　│　　　　　　│　　　　　　│　　　　│                  │
　└──┴──┴──────┴──────┴────┴─────────┘
附表九：
　 ┌──────┬──────────────────────────┐
　 │編　　　　號│物品名稱　　　　　　　　　　　　　　　　　　　　　　│
　 ├──────┼──────────────────────────┤
　 │　　一　　　│第二級毒品甲基安非他命一包（驗餘淨重16.0114克）     │
　 ├──────┼──────────────────────────┤
　 │　　二　　　│第二級毒品甲基安非他命一包（驗餘淨重0.2941克）      │
　 ├──────┼──────────────────────────┤
　 │　　三　　　│電子磅秤一個。　　　　　　　　　　　　　　　　　　　│
　 ├──────┼──────────────────────────┤
　 │　　四　　　│行動電話廠牌SAGEN X5（插有門號0000000000號SIM卡一張 │
　 │　　　　　　│）                                                  │
   ├──────┼──────────────────────────┤
   │    五      │行動電話三支                                        │
　 ├──────┼──────────────────────────┤
   │    六      │吸食器一組                                          │
   ├──────┼──────────────────────────┤
   │    七      │帳冊                                                │
   └──────┴──────────────────────────┘
附表十：
　 ┌──────┬──────────────────────────┐
　 │編　　　　號│物品名稱　　　　　　　　　　　　　　　　　　　　　　│
　 ├──────┼──────────────────────────┤
   │    一      │第一級毒品海洛因四包（合計淨重6.06公克；空包裝重1.22│
   │            │公克）                                              │
   ├──────┼──────────────────────────┤
　 │　　二　　　│第二級毒品甲基安非他命一包（驗餘淨重8.3166）        │
　 ├──────┼──────────────────────────┤
　 │　　三　　　│電子磅秤一個。　　　　　　　　　　　　　　　　　　　│
　 ├──────┼──────────────────────────┤
　 │　　四　　　│行動電話一具（插有門號0000000000號ＳＩＭ卡│
　 │　　　　　　│一張）　　　　　　　　　　　　　　　　　　　　　　　│
　 ├──────┼──────────────────────────┤
   │    五      │吸食器一組                                          │
   ├──────┼──────────────────────────┤
   │    六      │葡萄糖一包（毛重0.3公克）                           │
   ├──────┼──────────────────────────┤
   │    七      │小型顯微鏡一台                                      │
   └──────┴──────────────────────────┘
